【裁判字號】    98,易,1980
【裁判日期】    980722
【裁判案由】    家庭暴力防治法之傷害
【裁判全文】
臺灣臺中地方法院刑事判決          98年度易字第1980號
公  訴  人  臺灣臺中地方法院檢察署檢察官
被      告  乙○○
                    國民
                      號
上列被告因家庭暴力防治法之傷害案件，經檢察官提起公訴（97
年度偵字第28699號），本院依法獨任進行審判程序判決如下：
    主  文
乙○○傷害人之身體，處罰金銀元貳仟元（即新臺幣陸仟元），
如易服勞役，以新臺幣壹仟元折算壹日。
    事  實
一、乙○○與甲○○係叔姪，雙方屬家庭暴力防治法第3條第4款
    所定之家庭成員，彼此比鄰而居。於民國（下同）97年9月
    27日下午5、6時許，在臺中縣清水鎮○○○街62號2樓陽台
    ，乙○○與甲○○叔姪2人因故發生爭執後，乙○○竟基於
    傷害之犯意，持在現場所拿不知是何人所有之塑膠椅（未據
    扣案）丟擲甲○○，致甲○○受有頭部外傷、右臉部擦傷、
    皮下血腫等傷害。嗣於97年9月28日0時35分許，員警獲報前
    往處理，而查獲上情。
二、案經甲○○訴由臺中縣清水分局報請臺灣臺中地方法院檢察
    署檢察官偵查起訴。
    理  由
一、按除簡式審判程序、簡易程序及刑事訴訟法第三百七十六條
    第一款、第二款（第一款：最重本刑為三年以下有期徒刑、
    拘役或專科罰金之罪。第二款：刑法第三百二十條、第三百
    二十一條之竊盜罪。）所列之罪之案件外，第一審應行合議
    審判，刑事訴訟法第二百八十四條之一修正條文定有明文。
    本件被告所犯係屬刑事訴訟法第三百七十六條第一款所列之
    最重本刑為三年以下有期徒刑、拘役或專科罰金之罪，依法
    獨任進行審理程序，合先敘明。
二、訊據被告乙○○對於上揭事實坦承不諱，核與告訴人甲○○
    所指訴及證人陳麗娟所證述之情節相符，並有刑案現場測繪
    圖、刑案現場照片8張、財團法人光田綜合醫院診斷證明書
    等在卷足資佐證，足認被告乙○○自白，核與事實相符，堪
    予採信，事證至臻明確，被告乙○○犯行洵堪認定。
三、核被告乙○○所為，係犯刑法第277條第1項傷害罪，屬家庭
    暴力防治法第2條第2款家庭暴力罪。爰審酌被告乙○○犯罪
    之動機、目的、手段、品行尚佳，並無不良前科，此有台灣
    台中地方法院檢察署刑案資料查註紀錄表1份在卷可按、所
    生危害及犯罪後坦認罪愆，頗具悔意，然犯罪後迄今仍未與
    告訴人甲○○達成民事和解，取得諒解等一切情狀，量處如
    主文所示之刑，並諭知易服勞役之折算標準，以資懲儆。本
    案前開塑膠椅未據扣案，且係在現場所拿不知是何人所有，
    業據被告供述在卷，又非為違禁物，爰不依法併予宣告沒收
    之。
據上論斷，應依刑事訴訟法第二百九十九條第一項前段、第二百
八十四條之一、刑法第二百七十七條第一項、第四十二條第三項
、刑法施行法第一條之一第一項、第二項前段，判決如主文。
中    華    民    國    98    年    7     月    22    日
                            刑事第四庭法  官  洪俊誠
以上正本證明與原本無異。
如不服本判決，應於判決收受送達後10日內向本院提出上訴狀，
上訴於臺灣高等法院臺中分院（並應敘述具體上訴理由及檢附繕
本）。上訴書狀如未敘述上訴理由，應於上訴期間屆滿後20日內
補提上訴理由書於本院（均須按他造當事人之人數附具繕本）「
切勿逕送上級法院」。
                                      書記官  蕭榮峰
中    華    民    國    98    年    7     月    22    日
附錄論罪科刑實體法條文：
刑法第277條（普通傷害罪）：
傷害人之身體或健康者，處3年以下有期徒刑、拘役或1千元以下
罰金。
（罰金部份業經刑法施行法第一條之一第二項前段提高30倍為新
台幣三萬元）
犯前項之罪因而致人於死者，處無期徒刑或7年以上有期徒刑；
致重傷者，處3年以上10年以下有期徒刑。
刑法施行法第一之一條（95年06月14日修正）：
中華民國九十四年一月七日刑法修正施行後，刑法分則編所定罰
金之貨幣單位為新臺幣。
九十四年一月七日刑法修正時，刑法分則編未修正之條文定有罰
金者，自九十四年一月七日刑法修正施行後，就其所定數額提高
為三十倍。但七十二年六月二十六日至九十四年一月七日新增或
修正之條文，就其所定數額提高為三倍。


司法院資訊處製作；財團法人民間司法改革基金會備份。
